臺灣高等法院臺中分院刑事判決　　　　96年度上易字第1628號
上　訴　人
即　被　告　丙○○
　　　　　　　　　　　號10樓.
上列上訴人因業務侵占等案件，不服臺灣臺中地方法院中華民國
96年6月15日第一審判決（96年度重訴字第97號，起訴案號：台
灣台中地方法院檢察署95年度偵字第4481號），提起上訴，本院
判決如下：
    主  文
上訴駁回。
    事實及理由
一、本案經本院審理結果，認第一審判決認事用法及量刑均無不
    當，應予維持，並引用第一審判決書記載之事實、證據及理
    由（如附件） 。
二、上訴人即被告（下稱被告）丙○○上訴意旨略以：伊係受楊
    淑蓮以所謂之靈修課程詐欺始為本件侵占犯行，然侵占金額
    均交予楊淑蓮，伊始終未曾享有，案發後並提供全部案情配
    合告訴人追查，以資贖罪，且犯後均坦承犯行，乃原審仍為
    重判，不符比例原則云云。然查，本件侵占之事實，業據被
    告丙○○及共同被告楊淑蓮（已判決確定）坦承不諱，核與
    告訴人甲○○指訴及證人謝螢宗、呂瑰嬙、林素月、陳琨仁
    、吳政助、陳麗珠、吳錦秀、林純如、何佳瑋證述之情節相
    符，並有股票售出資金流向表、臺灣中小企業銀行匯款申請
    書、切結書、傳真致歉函、信件暨所附應付明細、財產歸屬
    資料清單、各類所得資料清單、被告丙○○傳真予告訴人甲
    ○○各不動產貸款償還情形表、被告丙○○之筆記本、太子
    建設開發股份有限公司基本資料影本及銷售專案、被告丙○
    ○與楊淑蓮金錢往來之結算金額、告訴人甲○○之綜合存款
    存摺、匯款入戶申請書、取款憑條、電匯申請書、交易傳票
    、告訴人甲○○、被告楊淑蓮、丙○○及謝螢宗、呂瑰嬙、
    林素月、陳琨仁、吳政助、陳麗珠、吳錦秀、林純如、何佳
    瑋等人金融帳戶開戶資料及往來明細等附卷可稽。被告丙○
    ○固辯以係遭共同被告楊淑蓮詐欺，始為上開侵占犯行云云
    ，而共同被告楊淑蓮於原審亦坦承其確有詐欺被告丙○○之
    犯行云云，惟依被告丙○○於原審審理時所供：楊淑蓮以改
    變命格、靈修等各種理由向其借貸或要求交付款項時，均未
    曾提出任何資料以取資信其何以會輕易相信楊淑蓮所言，誠
    屬令人費解；而其雖於本院審理中提出為證之共同被告楊淑
    蓮所寫講義影本，內容僅屬寥寥數語，全部共六頁之所謂靈
    修相關課程，且被告丙○○年逾不惑，從事會計業務多年，
    其竟會因此誤信共同被告楊淑蓮所言而連續長期侵占業務上
    所持有之款項，金額復達1億9百餘萬元之鉅，殊與常情有違
    ，參以其等2人所述，共同被告楊淑蓮要求被告丙○○陸續
    交付金額之期間甚長、金額甚鉅、又一再延宕以各種藉口拒
    未返還，衡情，被告丙○○亦當無再三受騙而不自知之理由
    ，且縱令被告丙○○係因此而為侵占犯行，亦屬其受誘後與
    同案被告楊淑蓮共同基於犯意聯絡所為，並不能因此解免其
    共同侵占之刑責，被告丙○○所辯受楊淑蓮詐欺始為侵占云
    云，非可遽採；從而，原審援引刑法第2條第1項前段、第28
    條、第336條第2項、第216條、第215條，修正前刑法第56條
    、第55條，罰金罰鍰提高標準條例第1條前段之規定，並審
    酌被告丙○○擔任會計職務，辜負他人信賴關係，侵占期間
    近2年，金額高達1億9百餘萬元，對被害人財產上所生損害
    甚鉅，雖被告丙○○犯後坦承犯行，惟其與共同被告楊淑蓮
    均未賠償被害人之損害，衡情不宜輕縱等一切情狀，量處被
    告丙○○有期徒刑7年，核無失衡違誤情形，被告丙○○在
    本院復未提出其他有利之證據及辯解，其上訴徒執陳詞指摘
    原判決不當，為無理由，應予駁回。
三、據上論斷，應依刑事訴訟法第373條、第368條，判決如主文
    。
本案經檢察官乙○○到庭執行職務。
中　　華　　民　　國　　96　　年　　11　　月　　28　　日
            刑事第十庭  審判長法  官  林  照  明
                              法  官  蔡  名  曜
                              法  官  林  欽  章
上列正本證明與原本無異。
不得上訴。
                              書記官  許  哲  禎
中　  華　 　民　　國　 96　　年 　 12　  月　  3  　 日
